【裁判字號】    98,訴,1568
【裁判日期】    990407
【裁判案由】    妨害性自主罪
【裁判全文】
臺灣屏東地方法院刑事判決              98年度訴字第1568號
公  訴  人  臺灣屏東地方法院檢察署檢察官
被      告  甲○○
指定辯護人  本院公設辯護人  乙○○  
上列被告因妨害性自主案件，經檢察官提起公訴（98年度偵字第
7969號），本院判決如下：
    主  文
甲○○對於未滿十四歲之女子為性交，累犯，處有期徒刑壹年捌
月；又對於未滿十四歲之女子為猥褻之行為，累犯，處有期徒刑
捌月；又對於未滿十四歲之女子為猥褻之行為，累犯，處有期徒
刑捌月；又對於未滿十四歲之女子為猥褻之行為，累犯，處有期
徒刑捌月。應執行有期徒刑貳年拾月。
    事  實
一、甲○○於民國94年間，因詐欺案件，經臺灣高雄地方法院以
    94年度簡字第5955號判處有期徒刑4 月確定，並於95年7 月
    12日易科罰金執行完畢。詎仍不知悔改，其與代號00000000
    女子（下稱Ａ女，86年4 月生，姓名年籍詳卷附真實姓名對
    照表）之母代號00000000A 係男女朋友。甲○○明知Ａ女未
    滿14歲，竟仍分別為下列行為：(一)於97年5 月間某日晚上9
    時許，在其位於屏東縣萬丹鄉○○村○○路62號之住處，基
    於對於未滿14歲女子為性交之意，未違反Ａ女之意願，以其
    性器進入Ａ女口腔之方式，與Ａ女發生性交行為1 次；(二)於
    97年6 月初某日，在其上開住處，基於對於未滿14歲女子為
    猥褻行為之犯意，未違反Ａ女意願，以其雙手撫摸Ａ女胸部
    及陰道外部，對Ａ女為猥褻行為1 次；(三)於97年6 月中旬某
    日，在其上開住處，基於對於未滿14歲女子為猥褻行為之犯
    意，未違反Ａ女意願，以其雙手撫摸Ａ女胸部及陰道外部，
    對Ａ女為猥褻行為1 次；(四)於97年6 月底某日，在其上開住
    處，基於對於未滿14歲女子為猥褻行為之犯意，未違反Ａ女
    意願，以其雙手撫摸Ａ女胸部及陰道外部，對Ａ女為猥褻行
    為1 次。嗣經Ａ女告知其母親代號00000000A 報警後，循線
    查獲。
二、案經Ａ女訴由屏東縣政府警察局屏東分局報請臺灣屏東地方
    法院檢察署檢察官偵查起訴。
    理  由
一、按被告以外之人於審判外之陳述，雖不符前4條之規定，而
    經當事人於審判程序同意作為證據，法院審酌該言詞陳述或
    書面陳述作成時之情況，認為適當者，亦得為證據。當事人
    、代理人或辯護人於法院調查證據時，知有第159條第1項不
    得為證據之情形，而未於言詞辯論終結前聲明異議者，視為
    有前項之同意，刑事訴訟法第159 條之5 定有明文。本件下
    列所引具傳聞性質之證據，當事人及辯護人均未爭執其證據
    能力，亦未於本案言詞辯論終結前對證據能力聲明異議，依
    上開規定，視為當事人及辯護人同意作為證據，且經本院審
    酌該等證據作成時之情況及證據取得過程等節，認亦適宜作
    為證據，自得為本件裁判基礎之證據資料。
二、上開事實業據被告甲○○於警詢、檢察官偵訊及本院審理中
    坦承不諱（警卷1-3 頁、偵卷5-6 頁、本院卷11、12頁），
    核與證人即被害人Ａ女於警詢中證稱被告有於前開時、地，
    對其性交1 次、猥褻3 次等情節相符（警卷4-8 頁），並據
    證人即Ａ女之母親代號00000000A 於警詢中證述在卷（警卷
    第9 頁），復有被害人Ａ女所繪之被告住處擺設圖及Ａ女記
    載被告對其性交、猥褻情節之日記各1 紙、高雄榮民總醫院
    受理疑似性侵害事件驗傷診斷書1 份在卷可按，）。另證人
    Ａ女係86年4 月間出生，於被告先後為前揭行為時，為未滿
    14歲之人，亦有證人Ａ女之真實姓名對照表1 紙在卷可佐（
    見警卷密封袋內）。從而，被告前揭自白堪認與事實相符，
    可以採信。故本件事證已臻明確，被告犯行堪以認定，自應
    依法論科。
三、核被告甲○○上開所為，分別係犯刑法第227 條第1 項之對
    於未滿14歲之女子為性交罪及同法第227 條第2 項之對於未
    滿14歲之女子為猥褻罪。又被告先後對於未滿14歲之證人Ａ
    女為性交1 次及為猥褻行為3 次，其犯意個別，行為有異，
    應予以分論併罰。又按成年人故意對兒童及少年犯罪者，加
    重其刑至二分之一。但各該罪就被害人係兒童及少年已定有
    特別處罰規定者，不在此限，兒童及少年福利法第70條第1
    項定有明文。本件被告所犯刑法第227 條第1 項、第2 項之
    對於未滿14歲之女子為性交及猥褻罪，係屬就被害人係兒童
    及少年已定有特別處罰規定之罪，自毋庸再依兒童及少年福
    利法第70條第1 項前段規定加重其刑，附此敘明。又被告因
    一時衝動，誤蹈法網，行為時未對被害人施以強暴、脅迫或
    凌虐等不法手段，犯罪情節尚非嚴重，且於偵、審中均坦承
    犯行，表示悔悟，雖表示欲與被害人和解，因被害人未同意
    而未達成和解，本院審酌上開各節，就被告上開所犯刑法第
    227 條第1 項之罪，若對被告處以最低度刑之有期徒刑3 年
    ，仍屬過重，其犯罪情節足以引起一般人之同情而認尚堪憫
    恕，爰依刑法第59條規定，酌量減輕其刑。被告甲○○前於
    94年間，因詐欺案件，經臺灣高雄地方法院以94年度簡字第
    5955號判處有期徒刑4 月確定，並於95年7 月12日易科罰金
    執行完畢之事實，有臺灣高等法院被告前案紀錄表1 份在卷
    足稽，被告於該徒刑執行完畢後，5 年以內故意再犯本案有
    期徒刑以上之上開各罪，均應論以累犯，並加重其刑。其所
    犯刑法第227 條第1 項之罪，同時有加重及減輕之事由，併
    依刑法第71條第1 項規定先加重後減輕之。爰審酌被告明知
    Ａ女未滿14歲，智識及判斷能力均未臻成熟，竟利用其智慮
    淺薄，對Ａ女為性交及猥褻之行為，對於Ａ女之身心健康與
    人格發展均有不良影響，其犯行固無足取，惟念其犯罪後坦
    承犯行，犯後態度良好暨其智識程度、生活狀況等一切情狀
    ，分別量處如主文所示之刑，並定其應執行之刑。
據上論斷，應依刑事訴訟法第299 條第1 項，刑法第227 條第1
項、第2 項、第47條第1 項、第59條、第51條第5 款，判決如主
文。
中    華    民    國    99    年    4     月    7     日
                  刑事第一庭    審判長法  官  潘正屏
                                      法  官  黃紀錄
                                      法  官  涂裕洪

以上正本證明與原本無異。
如不服本判決應於收受本判決送達後十日內向本院提出上訴書狀，
其未敘述上訴理由者，並得於提起上訴後十日內向本院補提理由
書狀（均須按他造當事人之人數附繕本）「切勿逕送上級法院」

中    華    民    國    99    年    4     月    7     日
                                      書記官  卓春成
附錄本判決論罪科刑法條：
刑法第227條第1項、第2項：
對於未滿十四歲之男女為性交者，處3 年以上10年以下有期徒刑
。
對於未滿十四歲之男女為猥褻之行為者，處六個月以上五年以下
有期徒刑。

司法院資訊處製作；財團法人民間司法改革基金會備份。
